【裁判字號】    98,易緝,2
【裁判日期】    980117
【裁判案由】    竊盜
【裁判全文】
臺灣彰化地方法院刑事判決               98年度易緝字第2號
公  訴  人  臺灣彰化地方法院檢察署檢察官
被      告  甲○○
上列被告因竊盜案件，經檢察官提起公訴（97年度偵字第2932號
），本院判決如下：
    主  文
甲○○共同竊盜，處拘役伍拾日，如易科罰金，以新臺幣壹仟元
折算壹日。
    事  實
一、甲○○於民國96年12月23日凌晨2時13分許，與其配偶李廣
    浩（李廣浩於警詢時冒名黃廣瀚，業經本院以97年度易字第
    887號判決判處罪刑在案）一同進入乙○○所經營址設彰化
    縣鹿港鎮○○里○○路17號「7-11便利超商」，詎甲○○、
    李廣浩共同基於意圖為自己不法所有之犯意聯絡，由甲○○
    拿取在該超商內陳列銷售之「媚比琳眼影粉彩妝」1盒（價
    值約新臺幣【下同】500元），交由上前接應之李廣浩順手
    藏放於其長褲左側口袋，旋由甲○○獨自持餅乾、飲料等物
    品至櫃檯結帳藉以掩飾，迨甲○○結帳完畢後，李廣浩即逕
    行與甲○○一同離去，以此方式共同竊取「媚比琳眼影粉彩
    妝」1盒得手。嗣因店員洪凱智於同日上午6時許，盤點店內
    貨品發現不符，乃調閱店內監視器錄影帶播放查看，而查悉
    上情。
二、案經彰化縣警察局鹿港分局報告臺灣彰化地方法院檢察署檢
    察官偵查起訴。
    理  由
一、本案全部卷證所涵括之供述證據及非供述證據，公訴人及被
    告均同意以下全部證據之證據能力，亦未於言詞辯論終結前
    聲明異議，本院審酌該等供述證據及非供述證據作成時之情
    況，並無不適當之情事，應均具有證據能力，合先敘明。
二、訊據被告甲○○固坦認有與其配偶即同案被告李廣浩於上開
    時、地進入前揭「7-11便利超商」購物，惟矢口否認有何竊
    盜犯行，辯稱：其僅係將「媚比琳眼影粉彩妝」拿給同案被
    告李廣浩觀看，之後便持所購買之飲料、餅乾等物至櫃臺結
    帳，不知同案被告李廣浩有竊取該物云云。經查，上開事實
    ，業經證人洪凱智於警詢、偵查中證稱：其在彰化縣鹿港鎮
    ○○里○○路17號之統一超商擔任何大夜班店員，96年12月
    23日其有上班，因大夜班工作時間係從晚上11點到隔天早上
    7點，交接班時必需先盤點，當天早上5、6點其要交接班，
    盤點時發現媚比琳眼影粉彩妝少1盒，便調監視錄影帶畫面
    查看，在畫面中看到被告甲○○將媚比琳眼影粉彩妝1盒交
    給同案被告李廣浩，同案被告李廣浩即快速地將該媚比琳眼
    影粉彩妝1瓶放進其褲子左邊口袋，當天被告甲○○及同案
    被告李廣浩2人有購買其他物品，由被告甲○○拿到櫃臺結
    帳等語明確，並有車籍查詢基本資料詳細畫面1紙、監視錄
    影畫面翻拍照片17張在卷可稽，復有監視錄影光碟1片扣案
    可佐，且被告與同案被告李廣浩於上開時、地站在該便利超
    商陳列「媚比琳眼影粉彩妝」之商品架前，被告即將「媚比
    琳眼影粉彩妝」1盒持交同案被告李廣浩，同案被告李廣浩
    隨即放入其長褲左側口袋內乙節，業經本院當庭勘驗監視錄
    影光碟畫面屬實，前情堪以認定。至被告雖以前揭情詞置辯
    ，惟苟非被告有意使用該「媚比琳眼影粉彩妝」，同案被告
    李廣浩豈有甘冒遭查獲之風險竊取該商品之理？參以被告將
    該「媚比琳眼影粉彩妝」交予同案被告李廣浩後即前往櫃臺
    結帳，業如前述，則苟被告無竊取該「媚比琳眼影粉彩妝」
    之意，其本應自行拿取該「媚比琳眼影粉彩妝」連同所購飲
    料、餅乾等商品前往櫃臺結帳，何需獨將「媚比琳眼影粉彩
    妝」交予同案被告李廣浩，足徵被告與同案被告李廣浩就上
    開竊盜犯行，顯存有犯意聯絡及行為分擔甚明。綜上，本案
    事證明確，被告犯行洵堪認定，應予依法論科。
三、核被告所為，係犯刑法第320條第1項之竊盜罪。被告與同案
    被告李廣浩就上開竊盜犯行，有犯意聯絡及行為分擔，為共
    同正犯。爰審酌被告不思循正途以獲取個人所需，竟圖以行
    竊手段，貪圖不勞而獲之非法利益，及其素行、犯罪動機、
    目的、手段、所竊取之財物價值、對被害人所生損害與犯後
    態度等一切情狀，量處如主文所示之刑，並諭知易科罰金之
    折算標準，以示懲儆。
據上論斷，應依刑事訴訟法第299條第1項前段，刑法第28條、第
320條第1項、第41條第1項前段，刑法施行法第1條之1，判決如
主文。
本案經檢察官陳茂榮到庭執行職務。
中    華    民    國    98    年    1    月    17    日
                  刑事第二庭  審判長法   官  石馨文
                                    法   官  羅永安
                                    法   官  尚安雅
以上正本證明與原本無異。
如不服本判決，應於收受判決後10日內向本院提出上訴書狀，並
應敘述具體理由；其未敘述上訴理由者，應於上訴期間屆滿後20
日內向本院補提理由書（均須按他造當事人之人數附繕本「切勿
逕送上級法院」）。
告訴人或被害人對於判決如有不服具備理由請求檢察官上訴者，
其上訴期間之計算係以檢察官收受判決正本之日期為準。
中    華    民    國    98    年    1    月    17    日
                                     書記官  陳文俊
附錄本案論罪科刑法條全文：
中華民國刑法第320條
（普通竊盜罪、竊佔罪）
意圖為自己或第三人不法之所有，而竊取他人之動產者，為竊盜
罪，處 5 年以下有期徒刑、拘役或 5 百元以下罰金。
意圖為自己或第三人不法之利益，而竊佔他人之不動產者，依前
項之規定處斷。
前二項之未遂犯罰之。


司法院資訊處製作；財團法人民間司法改革基金會備份。
